臺灣基隆地方法院刑事判決　　　　　　　　　　　　　九十一年度訴字第六０九號
　　公　訴　人　臺灣基隆地方法院檢察署檢察官
　　被　　　告　甲○○
右列被告因違反毒品危害防制條例案件，經檢察官提起公訴（九十一年度毒偵字第六
五八號），本院判決如左：
    主  文
甲○○施用第二級毒品，累犯，處有期徒刑壹年，扣案第二級毒品安非他命參包（合
計毛重拾陸‧肆公克）沒收銷燬之，扣案吸食器參支、塑膠吸管壹支均沒收；又持有
第一級毒品，累犯，處有期徒刑伍月，扣案第一級毒品海洛因拾肆包（合計淨重肆貳
‧肆玖公克）沒收銷燬之；又持有第二級毒品，累犯，處有期徒刑參月，扣案第二級
毒品大麻重參‧參伍公克沒收銷燬之。應執行有期徒刑壹年陸月，扣案第一級毒品海
洛因拾肆包（合計淨重肆貳‧肆玖公克）、第二級毒品安非他命參包（合計毛重拾陸
‧肆公克）、第二級毒品大麻重參‧參伍公克均沒收銷燬之，扣案吸食器參支、塑膠
吸管壹支均沒收。
事  實
一、甲○○前於民國八十六年間因違反麻醉藥品管理條例案件，經臺灣台北地方法院
    （起訴書誤載為臺灣基隆地方法院，應予更正）判處有期徒刑五月確定，並於八
    十六年八月十四日易科罰金執行完畢。又甲○○分別於八十七年九月間、八十九
    年一月間，均因施用第二級毒品犯行，經本院二次裁定觀察勒戒後，認無繼續施
    用毒品傾向，而經臺灣基隆地方法院檢察署檢察官，各於八十七年九月二十三日
    ，以八十七年度偵字第四一五三號，八十九年二月八日以八十九年度毒偵字第三
    三０號為不起訴處分確定。而甲○○竟再於八十九年十一月間，又因施用第二級
    毒品，此為三犯施用毒品犯行，因此經本院裁定強制戒治，且經臺灣基隆地方法
    院檢察署檢察官聲請簡易判決處刑，經本院簡易庭於九十年一月十六日以八十九
    年度基簡字第一００八號判處有期徒刑六月，於九十年三月五日確定（尚未執行
    完畢）；甲○○復於九十年四月間又施用第二級毒品安非他命，經臺灣基隆地方
    法院檢察署檢察官以九十年度毒偵字第七三五號提起公訴，本院於九十年六月二
    十二日以九十年度易字第三二六號判處有期徒刑十月，於九十年八月三日確定（
    尚未執行完畢）；甲○○另於九十一年二月二十日，施用第一級毒品海洛因，經
    臺灣基隆地方法院檢察署檢察官以九十一年度毒偵字第二九二號提起公訴，經本
    院於九十一年七月二十六日，以九十一年度訴字第一八四號判處有期徒刑七月，
    於九十一年八月十九日確定（尚未執行完畢）。
二、甲○○仍不知悔改，基於施用第二級毒品安非他命之犯意，於九十一年六月二十
    七日十六時許，在台北縣新莊市不詳店名之釣蝦場廁所內施用第二級毒品安非他
    命一次。另甲○○於不詳時間、地點，為供施用之目的，購買第二級毒品大麻持
    有；又於九十一年六月二十七日二十二時十五分許，在基隆火車站，為供自己施
    用之目的，向綽號「阿忠」之人購買第一級毒品海洛因持有之。嗣於九十一年六
    月二十八日六時十分許，甲○○駕駛ＩＫ—一九一五號自用小客車，行經國道三
    號高速公路新店段二十五公里處，因另案通緝中，為警查獲，並在其所駕駛之前
    揭自用小客車內查獲其所有之第一級毒品海洛因十四包（合計淨重四二‧四九公
    克）、第二級毒品大麻重三‧三五公克、第二級毒品安非他命三包（合計毛重十
    六‧四公克）、吸食器三支、注射針筒一支、塑膠吸管一支、電子磅秤一台等物
    ，而查獲上情。
三、案經國道高速公路警察局第六警察隊報請台灣基隆地方法院檢察署檢察官偵查起
    訴。
    理  由
一、右揭事實，業據被告甲○○坦承不諱，且施用第二級毒品安非他命犯行，有被告
    經警查獲時採集之尿液經送驗結果，呈甲基安非他命之陽性反應，此有臺灣尖端
    先進生技醫藥股份有限公司濫用藥物檢驗報告書一紙在卷可稽，復扣得被告所有
    供施用第二級毒品用之安非他命三包（合計毛重十六‧四公克）、施用第二級毒
    品安非他命用之吸食器三支、塑膠吸管一支在案可資佐證。被告甲○○持有第一
    級毒品海洛因、第二級毒品大麻之犯行，則有扣案之白粉十四包，煙草等物品均
    送法務部調查局，認分屬第一級毒品海洛因合計淨重四二‧四九公克，第二級毒
    品大麻重三‧三五公克，此有該局調科壹字第三二０００一三六二、00000
    0000號鑑定通知書二紙在卷足徵，被告犯行罪證明確。又被告甲○○分別於
    八十七年九月間、八十九年一月間，均因施用第二級毒品，經本院二次裁定觀察
    勒戒後，認無繼續施用毒品傾向，而經臺灣基隆地方法院檢察署檢察官，各於八
    十七年九月二十三日，以八十七年度偵字第四一五三號，八十九年二月八日以八
    十九年度毒偵字第三三０號為不起訴處分確定。而甲○○竟再八十九年十一月間
    ，又因施用第二級毒品，此為三犯施用毒品犯行，因此經本院裁定強制戒治，且
    經臺灣基隆地方法院檢察署檢察官聲請簡易判決處刑，經本院簡易庭於九十年一
    月十六日以八十九年度基簡字第一００八號判處有期徒刑六月，於九十年三月五
    日確定（尚未執行完畢）；甲○○復於九十年四月間又施用第二級毒品安非他命
    ，經臺灣基隆地方法院檢察署檢察官以九十年度毒偵字第七三五號提起公訴，本
    院於九十年六月二十二日以九十年度易字第三二六號判處有期徒刑十月，於九十
    年八月三日確定（尚未執行完畢）；甲○○另於九十一年二月二十日，施用第一
    級毒品海洛因，經臺灣基隆地方法院檢察署檢察官以九十一年度毒偵字第二九二
    號提起公訴，經本院於九十一年七月二十六日，以九十一年度訴字第一八四號判
    處有期徒刑七月，於九十一年八月十九日確定（尚未執行完畢），被告顯已因施
    用毒品案件，經裁定送觀察、勒戒二次後，又繼續犯施用毒品犯行，業經本院三
    次判處有期徒刑確定及裁定強制戒治，被告本件施用毒品犯行乃係三犯以上，此
    有台灣基隆地方法院檢察署刑案紀錄查註紀錄表、臺灣高等法院被告全國前案紀
    錄表、上揭不起訴處分書、聲請簡易判決處刑書、起訴書及判決書在卷可參，被
    告犯行應依法論科。
二、核被告甲○○所為，係犯毒品危害防制條例第十條第二項之施用第二級毒品安非
    他命罪。同法第十一條第一、二項之持有第一級毒品海洛因罪、持有第二級毒品
    大麻罪。其持有第二級毒品安非他命之低度行為，為施用第二級毒品安非他命之
    高度行為所吸收，不另論罪。雖被告前於九十一年二月二十日施用第一級毒品犯
    行，業經本院於九十一年七月二十六日以九十一年度訴字第一八四號判處有期徒
    刑七月，而於九十一年八月十九日確定，但被告自陳本案查扣之第一級毒品海洛
    因係新購入尚未施用，經審酌被告本次查獲尿液經檢驗確實無嗎啡陽性反應，堪
    信被告陳述為真，則本次持有第一級毒品犯行顯與前揭業已判決確定之施用第一
    級毒品並無吸收關係，本院應得逕予審判；又被告所持有第二級毒品大麻與前揭
    施用第二級毒品安非他命之犯行，所查扣之第二級毒品安非他命並非同時購入，
    因此此持有第二級毒品大麻與施用及持有第二級毒品安非他命之犯行乃基於不同
    之犯意，亦無裁判上一罪或吸收關係，本院亦得逕予審判，均附此敘明。被告所
    犯上開施用第二級毒品安非他命罪、持有第一級毒品海洛因罪、持有第二級毒品
    大麻罪等三罪，犯意各別，行為互殊，應予分論併罰。查被告甲○○前於八十六
    年間因違反麻醉藥品管理條例案件，經臺灣台北地方法院判處有期徒刑五月確定
    ，並於八十六年八月十四日易科罰金執行完畢，此有台灣基隆地方法院檢察署刑
    案紀錄查註紀錄表及臺灣高等法院被告全國前案紀錄表在卷可按，其於有期徒刑
    執行完畢後，五年內再犯有期徒刑以上之本罪，為累犯，應依法遞加重其刑。爰
    審酌被告吸食頻率、施用毒品前科累累仍不知悔改，一再觸犯施用毒品犯行，犯
    罪情節嚴重，惟犯罪後坦承犯行、態度良好等一切情狀，分別量處如主文所示之
    刑，並依法定其應執行之刑。扣案之第二級毒品安非他命三包（合計毛重十六‧
    四公克）、第二級毒品大麻重三‧三五公克、第一級毒品海洛因十四包（合計淨
    重四二‧四九公克）均為違禁物毒品，應沒收銷燬。扣案吸食器三支、塑膠吸管
    一支均為被告所有供施用第二級毒品之用，應依法沒收。至扣案注射針筒一支被
    告供述為施用第一級毒品之用，且尚未使用過，本件僅論及被告持有第一級毒品
    犯行針筒顯非供持有第一級毒品所用之物，是以依主從刑不可分原則，該扣案針
    筒一支不得諭知沒收。又扣案磅秤一台，雖為被告所有，但供述係向他人購買毒
    品時磅量重量之用，並非供施用毒品或持有毒品之物，不得諭知沒收。
據上論斷，應依刑事訴訟法第二百九十九條第一項前段，毒品危害防制條例第十條第
二項、第十一條第一、二項、第十八條第一項前段，刑法第十一條前段、第四十七條
、第三十八條第一項第二款、第五十一條第五款，判決如主文。
本案經檢察官李辛茹到庭執行職務。
中        華        民        國    九十一    年    十二    月    十    日
                                    臺灣基隆地方法院刑事第二庭
                                          法  官    王  翠  芬
右正本證明與原本無異。
對於本件判決如有不服，應於收受送達後十日內，向本院提出上訴書狀，上訴於臺灣
高等法院，並按他造當事人之人數附具繕本。
                                          書記官    陳  碧  玉
中        華        民        國    九十一    年    十二    月    十二  日
附錄論罪法條
毒品危害防制條例第十條第二項：
施用第二級毒品者，處三年以下有期徒刑。
毒品危害防制條例第十一條第一、二項：
持有第一級毒品者，處三年以下有期徒刑、拘役或新台幣五萬元以下罰金。
持有第二級毒品者，處二年以下有期徒刑、拘役或新台幣三萬元以下罰金。
